臺灣南投地方法院民事裁定
110年度消債清字第4號
聲  請  人
即  債務人  林文國  
代  理  人  王慧凱律師(法律扶助律師)
相  對  人
即  債權人  台新國際商業銀行股份有限公司

法定代理人  吳東亮  


相  對  人
即  債權人  華南商業銀行股份有限公司

法定代理人  張振芳  


相  對  人
即  債權人  台北富邦商業銀行股份有限公司

法定代理人  程耀輝  


相  對  人
即  債權人  聯邦商業銀行股份有限公司


法定代理人  李憲章  
代  理  人  呂承謚  
相  對  人
即  債權人  永豐商業銀行股份有限公司

法定代理人  陳嘉賢  
代  理  人  呂亮毅  
相  對  人
即  債權人  玉山商業銀行股份有限公司


法定代理人  黃男州  
代  理  人  朱逸君  
相  對  人
即  債權人  中國信託商業銀行股份有限公司


法定代理人  利明献  


相  對  人
即  債權人  三信商業銀行股份有限公司

法定代理人  廖松岳  


相  對  人
即  債權人  台灣美國運通國際股份有限公司

法定代理人  郭豐賓  


相  對  人
即  債權人  永瓚開發建設股份有限公司

法定代理人  許勝發  
相  對  人
即  債權人  良京實業股份有限公司

法定代理人  平川秀一郎



相  對  人
即  債權人  臺灣土地銀行股份有限公司

法定代理人  謝娟娟  
代  理  人  林賢國  
相  對  人
即  債權人  內政部營建署

法定代理人  吳欣修  
代  理  人  林賢國  
相  對  人
即  債權人  臺灣銀行股份有限公司

法定代理人  許志文  
代  理  人  郭美蓮  
相  對  人
即  債權人  滙誠第二資產管理股份有限公司

法定代理人  莊仲沼  


相  對  人
即  債權人  新加坡商艾星國際有限公司台灣分公司

法定代理人  曾慧雯  


上列當事人間消費者債務清理事件，本院裁定如下：
    主  文
聲請人即債務人林文國於民國一百一十年三月五日所提更生方案
應不予認可。
聲請人即債務人林文國自民國一百一十年九月六日下午四時起開
始清算程序。
命司法事務官進行本件清算程序。
    理  由
一、按債務人有薪資、執行業務所得或其他固定收入，依其收入
    及財產狀況，可認更生方案之條件已盡力清償者，法院應以
    裁定認可更生方案；有下列情形之一者，法院不得為前項之
    認可：㈢無擔保及無優先權債權受償總額，顯低於法院裁定
    開始更生程序時，依清算程序所得受償之總額；法院裁定不
    認可更生方案時，應同時裁定開始清算程序，消費者債務清
    理條例（下稱消債條例）第64條第1 項前段、第2 項第3 款
    、第65條第1 項分別定有明文。又法院開始清算程序之裁定
    ，應載明其年、月、日、時，並即時發生效力；法院開始更
    生或清算程序後，得命司法事務官進行更生或清算程序，必
    要時得選任律師、會計師或其他適當之自然人或法人1 人為
    監督人或管理人，消債條例第83條第1 項、第16條第1 項亦
    有明文規定。
二、經查：
  ㈠本件聲請人即債務人（下稱聲請人）聲請更生，前經本院以
    109 年度消債更字第15號裁定自民國109 年9 月16日16時起
    開始更生程序，並由本院司法事務官以109 年度司執消債更
    字第33號更生事件進行本件更生程序，聲請人主張其於更生
    方案履行期間每月收入約新臺幣（下同）62,617元，每月生
    活必要支出約15,946元，其於110 年3 月5日提出到院之更
    生方案，係以每月（期）清償13,000 元，清償總金額為936
    ,000 元等情，業經本院調取本院109 年度消債更字第15號
    、109 年度司執消債更字第33號卷宗審閱無訛。
  ㈡按清算程序開始後，下列財產為清算財團：法院裁定開始清
    算程序時，屬於債務人之一切財產及將來行使之財產請求權
    ，消債條例第98條第1 項第1 款定有明文。查聲請人名下有
    投保於台灣人壽保險股份有限公司(下稱台灣人壽)之保險單
    1 筆，倘於110 年4 月16日解約，可領得之保單解約金為7,
    746元，此有台灣人壽保險股份有限公司110 年4 月26日台
    壽字第1100002388號函附於本院110 年度消債清字第4號卷
    宗可佐，依前開規定即屬聲請人之清算財團，可知聲請人名
    下保單解約金7,746為有清算價值之財產。復加計聲請人於
    更生方案履行期間可處分所得總額（62,617×72＝4,508,424
    ），共計4,516,170元(4,508,424+7,746=4,516,170)，扣除
    自己必要生活費用1,148,112元（15,946×72＝1,148,112）後
    之餘額為3,368,058元（4,516,170－1,148,112＝3,368,058）
    。是聲請人於110 年3 月5日所提出之更生方案所示無擔保
    及無優先權債權受償總額僅936,000 元，尚低於其名下財產
    經清算後之預估財產價值3,368,058 元，而有消債條例第64
    條第2 項第3 款所規定不應認可更生方案之情形。　
三、綜上所述，本件聲請人所提之更生方案既有消債條例第64條
    第2 項第3 款所定無擔保及無優先權債權受償總額，顯低於
    法院裁定開始更生程序時，依清算程序所得受償之總額之情
    形，本院即不得依消債條例第64條第1 項規定裁定認可其提
    出之更生方案。本院並已依消債條例第61條第2 項規定，使
    聲請人、相對人有陳述意見之機會。故聲請人所提上開更生
    方案不予認可，依消債條例第65條第1 項應開始清算程序，
    並命司法事務官進行本件清算程序。
四、爰裁定如主文。
中    華    民    國   110    年     9    月     3    日
                  民事第一庭  法  官  葛耀陽
以上正本係照原本作成。
開始清算程序之裁定不得抗告。如不服更生方案不予認可之裁定
，應於裁定送達後10日內，以書狀向本院提出抗告，並繳納抗告
費新臺幣1,000元。
中　　華　　民　　國　　110 　年　　9 　　月　　6 　　日
                              書記官  黃婉淑